【裁判字號】    98,簡上緝,4
【裁判日期】    981130
【裁判案由】    詐欺
【裁判全文】
臺灣高雄地方法院刑事判決             98年度簡上緝字第4號
上  訴  人  臺灣高雄地方法院檢察署檢察官
被      告  甲○○
                    （另案在臺灣臺北監獄執行中）
上列上訴人因詐欺案件，不服本院高雄簡易庭中華民國97年11月
28日97年度審簡字第6252號第一審刑事簡易判決（聲請簡易判決
處刑案號：臺灣高雄地方法院檢察署96年度偵字第33932 號），
提起上訴，本院管轄之第二審合議庭判決如下：
    主  文
上訴駁回。
    事  實
一、甲○○意圖為自己不法所有，於民國91年9 月間，向乙○○
    佯稱：其擬集資興建臺南縣善化鎮弘泰綜合醫院（下稱弘泰
    醫院），若乙○○投資興建弘泰醫院，俟醫院落成後，即可
    聘請乙○○至醫院擔任一般行政職務，所借得款項亦很快就
    能歸還云云，致乙○○不疑有他，陷於錯誤，遂自91年9 月
    起至92年4 月25日止，共分7 次，總計將現金新台幣（下同
    ）105 萬元交付予甲○○。嗣因弘泰醫院於報紙刊載聲明啟
    事，內容聲明甲○○擔任之醫院執行長職務早已遭院方解除
    ，其與弘泰醫院並無任何關係，乙○○見報後始悉受騙。
二、案經乙○○訴由臺灣高雄地方法院檢察署檢察官偵查起訴。
    理  由
壹、程序方面：
    按被告以外之人於審判外之陳述，雖不符前4 條（即刑事訴
    訟法第159 條之1 至之4） 之規定，而經當事人於審判程序
    同意作為證據，法院審酌該言詞陳述或書面陳述作成時之情
    況，認為適當者，亦得為證據。當事人、代理人或辯護人於
    法院調查證據時，知有第159 條第1 項不得為證據之情形，
    而未於言詞辯論終結前聲明異議者，視為有前項之同意，刑
    事訴訟法第159 條之5 定有明文。經查，檢察官、被告甲○
    ○於本院言詞辯論終結前，就本判決所引用下列各項屬於審
    判外陳述之證據，知有第159 條第1 項不得為證據之情形，
    均未聲明異議，且本院審酌該證據作成情況均無不適當之情
    形，是依上開規定，認得作為本案證據。
貳、實體方面：
一、上開事實，業據被告於本院審理時坦承不諱，核與告訴人即
    證人乙○○、證人陳瑞文、劉靜宜於偵查時之證述相符；復
    有被告開立之支票影本、存摺交易明細表影本、弘泰醫院函
    文各1 紙等件在卷可稽。綜上，足認被告前揭自白與事實相
    符，堪信為真實。是本件事證明確，被告上開詐欺取財之犯
    行，堪以認定，應予論罪科刑。
二、核被告所為，係犯刑法第339 條第1 項之詐欺取財罪。被告
    向被害人乙○○佯稱：欲資興建弘泰醫院，若借款予伊後，
    將來可在醫院任職云云，使被害人陷於錯誤，遂分7 次將總
    計105 萬元交付予被告，係於密切接近之時間及地點（均在
    高雄市○○○路597 號弘泰醫院管理處之大樓）實施，侵害
    同一之法益，各行為之獨立性極為薄弱，且係出於同一詐欺
    取財之目的，依一般社會健全觀念，在時間差距上，難以強
    行分開，應視為數個舉動之接續施行，合為包括之一行為予
    以評價，故應論以接續犯。檢察官上訴意旨以原審量刑過輕
    為由，向本院提起上訴，請求撤銷原判決，改判較重之刑。
    惟按法官於有罪判決中，究應如何量處罪刑，為實體法賦予
    審理法官裁量之刑罰權事項，法官行使此項裁量權，自得依
    據個案情節，參諸刑法第57條所定各款犯罪情狀之規定，於
    該法定刑度範圍內，基於合義務性之裁量，量處被告罪刑，
    此項量刑之裁量權，乃憲法所保障法官獨立審判之核心，法
    院行使此項裁量權，雖非得任意為之，仍應受一般法律原理
    原則之拘束，即仍須符合法律授權之目的、法律秩序之理念
    、國民法律感情及一般合法有效之慣例等規範，尤其應遵守
    比例原則及平等原則之意旨，否則即可能構成裁量濫用之違
    法（最高法院86年度台上字第7655號判決意旨參酌），然如
    非有裁量逾越或裁量濫用之明顯違法情事，自不得擅加指摘
    其違法或不當，即使上級法院對下級法院裁量權之審查，亦
    應同此標準，此不僅在保障法官不受任何制度外之不當干涉
    ，更保障法官不受制度內的異質干涉，此方符憲法第80條所
    宣示獨立審判之真義；易言之，量刑輕重係屬事實審法院得
    依職權自由裁量之事項，苟已斟酌刑法第57條各款所列情狀
    而未逾越法定刑度，不得遽指為違法（最高法院72年台上字
    第6696號、75年台上字第7033號判例意旨可資參照）。又在
    同一犯罪事實與情節，如別無其他加重或減輕之原因，下級
    審量定之刑，亦無過重或失輕之不當情形，則上級審法院對
    下級審法院之職權行使，原則上應予尊重（最高法院85年度
    台上字第2446號判決可資參酌）。是原審以被告罪證明確，
    因而適用刑事訴訟法第449 條第1 項前段、第3 項、第45 4
    條第2 項，刑法第2 條第1 項前段、第339 條第1 項、修正
    前刑法第41條第1 項前段，廢止前罰金罰鍰提高標準條例第
    2 條，刑法施行法第1 條之1 ，中華民國96年罪犯減刑條例
    第2 條第1 項第3 款、第7 條等規定，並審酌被告不圖以正
    途賺取所需，竟率然向被害人行騙，使被害人受有105 萬元
    之損害，且犯後猶否認犯行，態度不佳等一切具體情狀，量
    處有期徒刑6 月，減為有期徒刑3 月，並諭知易科罰金之折
    算標準。經核原判決認事用法均無違誤，量刑亦稱妥適。綜
    上，檢察官上訴意旨指摘原量刑過輕，請撤銷改判較重之刑
    ，為無理由，應予駁回。
據上論斷，應依刑事訴訟法第455 條之1 第1 項、第3 項、第36
8 條，判決如主文。
本案經檢察官丙○○到庭執行職務。
中    華    民    國    98    年    11    月    30    日
                  刑事第二庭  審判長法  官  吳進寶
                                    法  官  施盈志
                                    法  官  羅立德
以上正本證明與原本無異。
不得上訴。
中    華    民    國    98    年    11    月    30    日
                                    書記官  賴朱梅
附錄本案論罪科刑法條全文：
中華民國刑法第339條：
意圖為自己或第三人不法之所有，以詐術使人將本人或第三人之
物交付者，處 5 年以下有期徒刑、拘役或科或併科 1 千元以下
罰金。
以前項方法得財產上不法之利益或使第三人得之者，亦同。
前2項之未遂犯罰之。


司法院資訊處製作；財團法人民間司法改革基金會備份。
